臺灣新竹地方法院刑事宣示判決筆錄    100年度審訴字第418號
公  訴  人  臺灣新竹地方法院檢察署檢察官
被      告  陳智龍
指定辯護人  本院公設辯護人周凱珍
上列被告因違反毒品危害防制條例案件，經檢察官提起公訴（
100年度毒偵字第386號、第641 號）後，聲請本院改依協商程序
而為判決，於中華民國100年8月19日下午4 時在本院刑事第十一
法庭宣示判決，出席職員如下：
                                          法  官  邱忠義
                                          書記官  劉依緹
                                          通  譯  邱立杰
法官起立朗讀判決主文、犯罪事實要旨、處罰條文，及告以上訴
限制、期間並提出上訴狀之法院，且諭知記載其內容：
一、主  文：
    陳智龍施用第一級毒品，累犯，處有期徒刑玖月。又施用第
    二級毒品，累犯，處有期徒刑拾壹月。又施用第一級毒品，
    累犯，處有期徒刑玖月。又施用第二級毒品，累犯，處有期
    徒刑拾壹月。應執行有期徒刑貳年貳月。
二、犯罪事實要旨：
（一）陳智龍前因施用毒品案件，經本院於民國88年1 月23日以
      88年度毒聲字第122 號裁定送勒戒處所觀察勒戒後，因認
      無繼續施用毒品之傾向，於88年2月5日執行完畢釋放，並
      由臺灣新竹地方法院檢察署檢察官於同日以88年度偵字第
      779 號為不起訴處分確定。又二犯施用毒品案件，經本院
      於89年4月5日以89年度毒聲字第950 號裁定送勒戒處所觀
      察勒戒後，因認有繼續施用毒品之傾向，再由本院於89年
      8 月25日以89年度毒聲字第2067號裁定令入戒治處所施以
      強制戒治，嗣因強制戒治屆滿3 個月，其成效經評定為合
      格，由本院於90年3月12日以90年度毒聲字第402號裁定停
      止戒治，所餘期間付保護管束，於90年4 月18日出所，迄
      90年8 月14日保護管束期滿未經撤銷，視為執行完畢；刑
      責部份，則由本院以89年度竹北簡字第270 號簡易判決判
      處有期徒刑6 月確定。竟三犯施用毒品案件，經本院於92
      年6月24日以92年度訴字第316號判決就施用第一級毒品部
      分判處有期徒刑7 月，就施用第二級毒品部分判處有期徒
      刑6 月，定應執行刑為有期徒刑11月確定，於93年11月30
      日縮短刑期執行完畢出監。嗣四犯施用毒品案件，經本院
      於95年4月17日以95年度易字第136號判決判處有期徒刑 1
      年3 月確定，嗣減刑條例施行，減刑為有期徒刑7 月又15
      日，與其另犯之違反電信法案件經臺灣桃園地方法院於95
      年6 月1日以94年度訴字第1534號判決判處有期徒刑6月，
      減刑為有期徒刑3月之案件，定應執行刑為有期徒刑9月，
      於96年7 月16日執行完畢出監。又五犯施用毒品案件，經
      本院於97年12月31日以97年度訴字第1071號判決就施用第
      一級毒品部分判處有期徒刑8 月，就施用第二級毒品部分
      判處有期徒刑10月，定應執行刑為有期徒刑1年4月確定，
      於99年10月25日假釋付保護管束出監，迄99年11月26日保
      護管束期滿未經撤銷，視為執行完畢。
（二）詎陳智龍無法戒除毒癮，於前開強制戒治處分執行完畢釋
      放後，「5 年內再犯」施用毒品案件，並經法院判處罪刑
      確定後，復基於施用第一級及第二級毒品之犯意，分別為
      下列行為：
    1.於100年2月17日下午5 時40分許自警局採尿時起往前回溯
      26小時，在不詳處所，以將海洛因攙入香菸內，點燃吸食
      之方式，施用第一級毒品海洛因1次；另於100年2 月17日
      下午5 時40分許自警局採尿時起往前回溯96小時，在不詳
      處所，以將甲基安非他命置於玻璃球內點火燒烤，吸食其
      煙霧之方式，施用第二級毒品甲基安非他命1 次。嗣經警
      於100年2月17日下午3時30分許，在新竹市○○路706巷24
      號2樓203室，與高子硯（所涉違反毒品危害防制條例案件
      由檢察官另案偵辦中）等人共同為警查獲，經採集其尿液
      送驗，結果呈嗎啡、安非他命及甲基安非他命之陽性反應
      ，始查悉上情。
    2.復於100年3月16日中午12時45分許自警局採尿時起往前回
      溯26小時，以將海洛因攙入香菸內，點燃吸食之方式，施
      用第一級毒品海洛因1次；另於100年3 月16日中午12時45
      分許自警局採尿時起往前回溯96小時，在不詳處所，以將
      甲基安非他命置於玻璃球內點火燒烤，吸食其煙霧之方式
      ，施用第二級毒品甲基安非他命1次。嗣於100年3月15 日
      晚上10時15分許，在新竹市○○路「金燕旅館」202 號房
      ，因另涉嫌違反毒品危害防制條例案件，經警持臺灣新竹
      地方法院檢察署檢察官開立之拘票拘提到案，經採集其尿
      液送驗，鑑驗結果呈現嗎啡、安非他命及甲基安非他命之
      陽性反應，始查悉上情。
（四）案經新竹警察局移送及第二分局報告臺灣新竹地方法院檢
      察署檢察官偵查起訴。
三、處罰條文：
    毒品危害防制條例第10條第1項、第2項，刑法第11條前段、
    第47條第1項、第51條第5款。
四、協商判決除有刑事訴訟法第455 條之4 第1 項第1 款於本訊
    問程序終結前，被告撤銷協商合意或檢察官撤回協商聲請者
    ；第2 款被告協商之意思非出於自由意志者；第4 款被告所
    犯之罪非第455 條之2 第1 項所定得以協商判決者；第6 款
    被告有其他較重之裁判上一罪之犯罪事實者；第7 款法院認
    應諭知免刑或免訴、不受理者情形之一，及違反同條第2 項
    「法院應於協商合意範圍內為判決；法院為協商判決所科之
    刑，以宣告緩刑或2 年以下有期徒刑、拘役或罰金為限」之
    規定者外，檢察官與被告均不得上訴。
五、如有前項得上訴之情形，得自收受宣示判決筆錄送達之日起
    10日內，向本院提出上訴書狀，上訴於第二審法院。
中    華    民    國   100    年    8     月    19    日
                  刑事第九庭書  記  官     劉依緹
                            審判長法官     邱忠義
以上筆錄正本係照原本作成。
中    華    民    國   100    年    8     月    19    日
                            書  記  官     劉依緹
附錄本案處罰實體法條全文：
毒品危害防制條例第10條
施用第一級毒品者，處6 月以上5 年以下有期徒刑。
施用第二級毒品者，處 3 年以下有期徒刑。